# 关于转让参股企业股权的问题？？

提问人：liubin988513 时间：2014-07-25 18:18:49
在持有待售情况下，仍然需要按照权益法确认。您这个关键看是否丧失了重大影响，可以从当时施加重大影响的几个条件去推断目前是否这些条件是否满足

回答人：chenyiwei
补充：如果明确符合持有待售条件的，则应停止使用权益法，按原账面价值和可收回金额孰低计量。IAS 28(2011)对此已有明确规定了。